臺灣新竹地方法院刑事裁定
111年度聲字第1341號
聲  請  人  臺灣新竹地方檢察署檢察官
受  刑  人  鄭文琪



上列聲請人因受刑人數罪併罰有二裁判以上，聲請定其應執行之
刑（111年度執聲字第936號），本院裁定如下：
    主  文
甲○○所犯如附表所示之罪，應執行有期徒刑捌年，如易科罰金，
以新臺幣壹仟元折算壹日。
    理  由
一、聲請意旨略以：上列受刑人甲○○因犯偽造文書等案件，先後
    經判決確定如附表，應依刑法第53條及第51條第5款，定其
    應執行之刑，爰依刑事訴訟法第477條第1項聲請裁定。
二、按「犯最重本刑為5年以下有期徒刑以下之刑之罪，而受6月
    以下有期徒刑或拘役之宣告者，得以新臺幣1,000元、2,000
    元或3,000元折算1日，易科罰金。但易科罰金，難收矯正之
    效或難以維持法秩序者，不在此限」、「第1項至第4項及第
    7項之規定，於數罪併罰之數罪均得易科罰金或易服社會勞
    動，其應執行之刑逾6月者，亦適用之。」刑法第41條第1項
    、第8項亦定有明文。經查，本件受刑人前犯如附表所示各
    罪，均已分別確定在案，此有臺灣桃園地方法院108年度審
    訴字第2398號判決書、109年度審易字第552號判決書、臺灣
    橋頭地方法院108年度簡字第2871號判決書、臺灣士林地方
    法院109年度審簡字第68號判決書、臺灣臺北地方法院109年
    度審簡字第1240號判決書、110年度審簡上字第3號判決書、
    110年度審簡字第932號判決書、臺灣臺中地方法院109年度
    訴字第197號判決書、109年度訴字第296號判決書、109年度
    中簡字第1547號判決書、109年度簡字第763號判決書、110
    年度簡字第59號判決書、最高法院110年度臺上字第3961號
    判決書、臺灣高等法院高雄分院109年度上訴字第1092號判
    決書、本院109年度易字第799號判決書及臺灣高等法院被告
    前案紀錄表在卷可按。茲檢察官聲請定其應執行之刑，本院
    審核認聲請為正當。
三、次按裁判確定前犯數罪者，併合處罰之；數罪併罰，分別宣
    告其罪之刑，若宣告多數有期徒刑者，於各刑中之最長期以
    上，各刑合併之刑期以下，定其刑期。但不得逾30年，刑法
    第50條、第51條第5 款，分別定有明文。又數罪併罰，有二
    裁判以上者，依第51條之規定，定其應執行之刑，同法第53
    條亦規定甚明。另按刑事訴訟法第370條第2項、第3 項，已
    針對第二審上訴案件之定應執行之刑，明定有不利益變更禁
    止原則之適用；分屬不同案件之數罪併罰，倘一裁判宣告數
    罪之刑，曾經定其執行刑，再與其他裁判宣告之刑定其執行
    刑時，在法理上亦應同受此原則之拘束（最高法院103 年度
    第14次刑事庭會議決議可資參照）；又按數罪併罰，應依分
    別宣告其罪之刑為基礎，定其應執行刑，此觀刑法第51條規
    定自明，故一裁判宣告數罪之刑，雖曾經定其執行刑，但如
    再與其他裁判宣告之刑定其執行刑時，前定之執行刑當然失
    效，仍應以其各罪宣告之刑為基礎，定其執行刑，上開更定
    之應執行刑，不應比前定之應執行刑加計其他裁判所處刑期
    後為重，否則即與法律秩序理念及法律目的之內部界限有違
    ，難認適法。（最高法院93年度台非字第192 號判決意旨亦
    可參照）。又刑法第51條就宣告多數有期徒刑者採行加重單
    一刑之方式，除著眼於緩和多數有期徒刑合併執行所造成之
    苛酷外，更重在避免責任非難之重複，蓋有期徒刑之科處，
    不僅在於懲罰犯罪行為，更重在矯治犯罪行為人、提升其規
    範意識、回復社會對於法律規範之信賴，是應併合處罰之複
    數有期徒刑，倘一律合併執行，將造成責任重複非難。具體
    言之，行為人所犯數罪倘屬相同之犯罪類型者（如：複數竊
    盜犯行或複數施用毒品犯行），於併合處罰時其責任非難重
    複之程度較高，自應酌定較低之應執行刑；然行為人所犯數
    罪雖屬相同之犯罪類型，但所侵犯者為具有不可替代性、不
    可回復性之個人法益（如殺人、妨害性自主）時，於併合處
    罰時，其責任非難重複之程度則較低，而可酌定較高之應執
    行刑。另行為人所犯數罪，其犯罪類型相同，且行為態樣、
    手段、動機均相似者，於併合處罰時其責任非難重複之程度
    更高，更應酌定較低之應執行刑；反之，行為人所犯數罪各
    屬不同之犯罪類型者，於併合處罰時其責任非難重複之程度
    較低，當可酌定較高之應執行刑。經查，受刑人所犯如附表
    編號1至41所示之罪，經臺灣高等法院高雄分院以110年度聲
    更一字第10號裁定定應執行有期徒刑7年4月，如易科罰金，
    以新臺幣1,000元折算1日確定；附表編號43至45所示之罪，
    經本院以109年度易字第799號判決定應執行有期徒刑8月，
    如易科罰金，以新臺幣1,000元折算1日確定，依前說明，前
    揭裁定之執行刑當然失效，本院自應以其所犯各罪宣告刑為
    基礎，並應受前開裁判所為定應執行刑內部界限之拘束，而
    在上開曾定應執行刑加計未定應執行刑5月（附表編號42部
    分）後，而在上開曾定應執行刑加總後之8年5月總和範圍內
    ，考量受刑人本件犯罪類型為行使偽造私文書18次、竊盜14
    次、詐欺取財11次、詐欺得利2次之犯罪類型、行為態樣、
    手段、動機，則於併合處罰時，因其責任非難重複之程度之
    高低，揆諸上揭說明，應於酌定應執行刑之際，考量上情並
    反映於所定刑度，俾貫徹罪刑相當原則，以維護公平正義、
    法律秩序之理念及目的等總體情狀，綜合判斷，裁定如主文
    所示之應執行刑。又本件所定應執行之刑雖已逾6月，惟依
    上開規定，仍得易科罰金，應併諭知易科罰金之折算標準，
    併此敘明。
四、爰依刑事訴訟法第477條第1項、刑法第53條、第51條第5款
    、第41條第1項前段、第8項，裁定如主文。
中　　華　　民　　國　　111 　年　　12　　月　　13　　日
                  刑事第一庭  法　官  華澹寧
以上正本證明與原本無異。　　　　　　　　　
不服本裁定，應於裁定送達後5日內向本院提出抗告狀。 
中　　華　　民　　國　　111 　年　　12　　月　　13　　日
                              書記官  吳羽君
附表：
編號  1 2 3 罪名  行使偽造私文書 行使偽造私文書 竊盜 宣告刑  有期徒刑4月，如易科罰金，以新臺幣1,000元折算1日。（註） 有期徒刑4月，如易科罰金，以新臺幣1,000元折算1日。（註） 有期徒刑3月，如易科罰金，以新臺幣1,000元折算1日。（註） 所犯法條  刑法第216條、第210條 刑法第216條、第210條 刑法第320條第1項 犯罪日期  108年5月8日下午3 時46分許 108年2月22日下午1時22分許 108年9月17日凌晨3時38分許 偵查（自訴）機關年度及案號  臺灣桃園地方檢察署108年度偵緝字第2190號 臺灣橋頭地方檢察署108年度偵緝字第537號 臺灣士林地方檢察署108年度偵字第15083號、第16021 號   最後事實審 法院 臺灣桃園地方法院 臺灣橋頭地方法院 臺灣士林地方法院  案號 108年度審訴字第2398號 108年度簡字第2871號 109年度審簡字第68號  判決日期 109年2月14日 109年3月6日 109年4月30日   確定判決 法院 臺灣桃園地方法院 臺灣橋頭地方法院 臺灣士林地方法院  案號 108年度審訴字第2398號 108年度簡字第2871號 109年度審簡字第68號  確定日期 109年7月1日 109年8月4日 109年8月5日    備     註  附表編號1至編號41所示之罪，經臺灣高等法院高雄分院以110年度聲更一字第10號裁定定應執行刑7年4月，如易科罰金，以新臺幣1,000元折算1日確定。（註）   

編號  4 5 6 罪名  詐欺取財 詐欺取財 詐欺取財 宣告刑  有期徒刑3月，如易科罰金，以新臺幣1,000元折算1日。（註） 有期徒刑4月，如易科罰金，以新臺幣1,000元折算1日。（註） 有期徒刑4月，如易科罰金，以新臺幣1,000元折算1日。（註） 所犯法條  刑法第339條第1項 刑法第339條第1項 刑法第339條第1項 犯罪日期  108年9月17日下午1時9分許 108年9月18日凌晨1時2分、3分許 108年9月17日凌晨5時28分許、29分、30分許 偵查（自訴）機關年度及案號  臺灣士林地方檢察署108年度偵字第15083號、第16021 號 臺灣士林地方檢察署108年度偵字第15083號、第16021 號 臺灣士林地方檢察署108年度偵字第15083號、第16021 號   最後事實審 法院 臺灣士林地方法院 臺灣士林地方法院 臺灣士林地方法院  案號 109年度審簡字第68號 109年度審簡字第68號 109年度審簡字第68號  判決日期 109年4月30日 109年4月30日 109年4月30日   確定判決 法院 臺灣士林地方法院 臺灣士林地方法院 臺灣士林地方法院  案號 109年度審簡字第68號 109年度審簡字第68號 109年度審簡字第68號  確定日期 109年8月5日 109年8月5日 109年8月5日    備     註  附表編號1至編號41所示之罪，經臺灣高等法院高雄分院以110年度聲更一字第10號裁定定應執行刑7年4月，如易科罰金，以新臺幣1,000元折算1日確定。（註）   

編號  7 8 9 罪名  詐欺得利 行使偽造私文書 竊盜 宣告刑  有期徒刑3月，如易科罰金，以新臺幣1,000元折算1日。（註） 有期徒刑4月，如易科罰金，以新臺幣1,000元折算1日。（註） 有期徒刑3月，如易科罰金，以新臺幣1,000元折算1日。（註） 所犯法條  刑法第339條第2項 刑法第216條、第210條 刑法第320條第第1項 犯罪日期  108 年9 月17日凌晨5時42分許 108年9月17日下午1時9分許 108年7月9日至108年7月12日間某日 偵查（自訴）機關年度及案號  臺灣士林地方檢察署108年度偵字第15083號、第16021 號 臺灣臺北地方檢察署109年度偵字第607號 臺灣臺中地方檢察署108年度偵字第34055號   最後事實審 法院 臺灣士林地方法院 臺灣臺北地方法院 臺灣臺中地方法院  案號 109年度審簡字第68號 109年度審簡字第1240號 109年度訴字第197號  判決日期 109年4月30日 109年6月20日 109年6月23日   確定判決 法院 臺灣士林地方法院 臺灣臺北地方法院 臺灣臺中地方法院  案號 109年度審簡字第68號 109年度審簡字第1240號 109年度訴字第197號  確定日期 109年8月5日 109年7月28日 109年7月29日    備     註  附表編號1至編號41所示之罪，經臺灣高等法院高雄分院以110年度聲更一字第10號裁定定應執行刑7年4月，如易科罰金，以新臺幣1,000元折算1日確定。（註）   

編號  10 11 12 罪名  行使偽造私文書 竊盜 行使偽造私文書 宣告刑  有期徒刑5月，如易科罰金，以新臺幣1,000元折算1日。（註） 有期徒刑3月，如易科罰金，以新臺幣1,000元折算1日。（註） 有期徒刑5月，如易科罰金，以新臺幣1,000元折算1日。（註） 所犯法條  刑法第216條、第210條 刑法第320條第1項 刑法第216條、第210條 犯罪日期  108年7月12日下午4時29分許 108年6月30日凌晨1 時24分許 108年6月30日下午1時52分許 偵查（自訴）機關年度及案號  臺灣臺中地方檢察署108年度偵字第34055號 臺灣臺中地方檢察署109年度偵字第318號、第319號、第320號 臺灣臺中地方檢察署109年度偵字第318號、第319號、第320號   最後事實審 法院 臺灣臺中地方法院 臺灣臺中地方法院 臺灣臺中地方法院  案號 109年度訴字第197號 109年度訴字第296號 109年度訴字第296號  判決日期 109年6月23日 109年6月24日 109年6月24日   確定判決 法院 臺灣臺中地方法院 臺灣臺中地方法院 臺灣臺中地方法院  案號 109年度訴字第197號 109年度訴字第296號 109年度訴字第296號  確定日期 109年7月29日 109年7月29日 109年7月29日    備     註  附表編號1至編號41所示之罪，經臺灣高等法院高雄分院以110年度聲更一字第10號裁定定應執行刑7年4月，如易科罰金，以新臺幣1,000元折算1日確定。（註）   

編號  13 14 15 罪名  行使偽造私文書 行使偽造私文書 詐欺取財 宣告刑  有期徒刑5月，如易科罰金，以新臺幣1,000元折算1日。（註） 有期徒刑6月，如易科罰金，以新臺幣1,000元折算1日。（註） 有期徒刑3月，如易科罰金，以新臺幣1,000元折算1日。（註） 所犯法條  刑法第216條、第210條 刑法第216條、第210條 刑法第339條第1項 犯罪日期  108 年7 月22日下午3時47分許 108 年8 月23日凌晨5時33分許起至108年9月1日凌晨4時6分許 108年7月12日晚間7時許 偵查（自訴）機關年度及案號  臺灣臺中地方檢察署109年度偵字第318號、第319號、第320號 臺灣臺中地方檢察署109年度偵字第318號、第319號、第320號 臺灣臺中地方檢察署109年度偵緝字第631號   最後事實審 法院 臺灣臺中地方法院 臺灣臺中地方法院 臺灣臺中地方法院  案號 109年度訴字第296號 109年度訴字第296號 109年度中簡字第1547號  判決日期 109年6月24日 109年6月24日 109年6月30日   確定判決 法院 臺灣臺中地方法院 臺灣臺中地方法院 臺灣臺中地方法院  案號 109年度訴字第296號 109年度訴字第296號 109年度中簡字第1547號  確定日期 109年7月29日 109年7月29日 109年7月28日    備     註  附表編號1至編號41所示之罪，經臺灣高等法院高雄分院以110年度聲更一字第10號裁定定應執行刑7年4月，如易科罰金，以新臺幣1,000元折算1日確定。（註）   

編號  16 17 18 罪名  竊盜 竊盜 竊盜 宣告刑  有期徒刑4月，如易科罰金，以新臺幣1,000元折算1日。（註） 有期徒刑4月，如易科罰金，以新臺幣1,000元折算1日。（註） 有期徒刑4月，如易科罰金，以新臺幣1,000元折算1日。（註） 所犯法條  刑法第320條第1項 刑法第320條第1項 刑法第320條第1項 犯罪日期  108年8月8日晚間7時許 109 年2 月1 日凌晨2 時42分許 109年3月25日凌晨某時許 偵查（自訴）機關年度及案號  臺灣臺中地方檢察署109年度偵緝字第661號 臺灣桃園地方檢察署109 年度偵字第5924號 臺灣臺中地方檢察署109年度偵字第17362號   最後事實審 法院 臺灣臺中地方法院 臺灣桃園地方法院 臺灣臺中地方法院  案號 109年度簡字第763號 109年度審易字第552號 110年度簡字第59號  判決日期 109年6月30日 109年11月19日 110年1月25日   確定判決 法院 臺灣臺中地方法院 臺灣桃園地方法院 臺灣臺中地方法院  案號 109年度簡字第763號 109年度審易字第552號 110年度簡字第59號  確定日期 109年8月4日 110年1月1日 110年3月9日    備     註  附表編號1至編號41所示之罪，經臺灣高等法院高雄分院以110年度聲更一字第10號裁定定應執行刑7年4月，如易科罰金，以新臺幣1,000元折算1日確定。（註）   

編號  19 20 21 罪名  行使偽造私文書 行使偽造私文書 竊盜 宣告刑  有期徒刑6月，如易科罰金，以新臺幣1,000元折算1日。（註） 有期徒刑4月，如易科罰金，以新臺幣1,000元折算1日。（註） 有期徒刑4月，如易科罰金，以新臺幣1,000元折算1日。（註） 所犯法條  刑法第216條、第210條 刑法第216條、第210條 修正前刑法第320條第1項竊盜罪 犯罪日期  109年3月26日下午3時21分、第23分許 109年5月4日晚間7時15分許 108年4月12日凌晨3時45許 偵查（自訴）機關年度及案號  臺灣臺中地方檢察署109年度偵字第17362號 臺灣臺北地方檢察署109年度偵字第22009號 臺灣高雄地方檢察署108年度偵緝字第1115號、第1116號、第1117號、第1118號、第1119號、第1120號、第1121號、第1122號、109年度偵字第5427號   最後事實審 法院 臺灣臺中地方法院 臺灣臺北地方法院 臺灣高等法院高雄分院  案號 110年度簡字第59號 110年度審簡上字第3號 109年度上訴字第1092號  判決日期 110年1月25日 110年5月11日 109年12月2日   確定判決 法院 臺灣臺中地方法院 臺灣臺北地方法院 臺灣高等法院高雄分院  案號 110年度簡字第59號 110年度審簡上字第3號 109年度上訴字第1092號  確定日期 110年3月9日 110年5月11日 109年12月2日    備     註  附表編號1至編號41所示之罪，經臺灣高等法院高雄分院以110年度聲更一字第10號裁定定應執行刑7年4月，如易科罰金，以新臺幣1,000元折算1日確定。（註）   

編號  22 23 24 罪名  詐欺取財 行使偽造私文書 竊盜 宣告刑  有期徒刑3月，如易科罰金，以新臺幣1,000元折算1日。（註） 有期徒刑6月，如易科罰金，以新臺幣1,000元折算1日。（註） 有期徒刑4月，如易科罰金，以新臺幣1,000元折算1日。（註） 所犯法條  刑法第339條第1項 刑法第216條、第210條 修正前刑法第320條第1項 犯罪日期  108年4月12日中午12時12分許 108年4月12日下午1時8分許 108年5月23日晚間11時28分許 偵查（自訴）機關年度及案號  臺灣高雄地方檢察署108年度偵緝字第1115號、第1116號、第1117號、第1118號、第1119號、第1120號、第1121號、第1122號、109年度偵字第5427號 臺灣高雄地方檢察署108年度偵緝字第1115號、第1116號、第1117號、第1118號、第1119號、第1120號、第1121號、第1122號、109年度偵字第5427號 臺灣高雄地方檢察署108年度偵緝字第1115號、第1116號、第1117號、第1118號、第1119號、第1120號、第1121號、第1122號、109年度偵字第5427號   最後事實審 法院 臺灣高等法院高雄分院 臺灣高等法院高雄分院 臺灣高等法院高雄分院  案號 109年度上訴字第1092號 109年度上訴字第1092號 109年度上訴字第1092號  判決日期 109年12月2日 109年12月2日 109年12月2日   確定判決 法院 臺灣高等法院高雄分院 臺灣高等法院高雄分院 臺灣高等法院高雄分院  案號 109年度上訴字第1092號 109年度上訴字第1092號 109年度上訴字第1092號  確定日期 109年12月2日 110年6月17日 109年12月2日    備     註  附表編號1至編號41所示之罪，經臺灣高等法院高雄分院以110年度聲更一字第10號裁定定應執行刑7年4月，如易科罰金，以新臺幣1,000元折算1日確定。（註）   

編號  25 26 27 罪名  詐欺取財 行使偽造私文書 詐欺取財 宣告刑  有期徒刑3月，如易科罰金，以新臺幣1,000元折算1日。（註） 有期徒刑5月，如易科罰金，以新臺幣1,000元折算1日。（註） 有期徒刑3月，如易科罰金，以新臺幣1,000元折算1日。（註） 所犯法條  刑法第339條第1項 刑法第216條、第210條 刑法第339條第1項 犯罪日期  108年5月24日下午2時10分許 108年6月1日上午11時53分許  108年3月5日凌晨2時46分許 偵查（自訴）機關年度及案號  臺灣高雄地方檢察署108年度偵緝字第1115號、第1116號、第1117號、第1118號、第1119號、第1120號、第1121號、第1122號、109年度偵字第5427號 臺灣高雄地方檢察署108年度偵緝字第1115號、第1116號、第1117號、第1118號、第1119號、第1120號、第1121號、第1122號、109年度偵字第5427號 臺灣高雄地方檢察署108年度偵緝字第1115號、第1116號、第1117號、第1118號、第1119號、第1120號、第1121號、第1122號、109年度偵字第5427號   最後事實審 法院 臺灣高等法院高雄分院 臺灣高等法院高雄分院 臺灣高等法院高雄分院  案號 109年度上訴字第1092號 109年度上訴字第1092號 109年度上訴字第1092號  判決日期 109年12月2日 109年12月2日 109年12月2日   確定判決 法院 臺灣高等法院高雄分院 臺灣高等法院高雄分院 臺灣高等法院高雄分院  案號 109年度上訴字第1092號 109年度上訴字第1092號 109年度上訴字第1092號  確定日期 109年12月2日 110年6月17日 109年12月2日    備     註  附表編號1至編號41所示之罪，經臺灣高等法院高雄分院以110年度聲更一字第10號裁定定應執行刑7年4月，如易科罰金，以新臺幣1,000元折算1日確定。（註）   

編號  28 29 30 罪名  行使偽造私文書 詐欺取財未遂 詐欺取財未遂 宣告刑  有期徒刑6月，如易科罰金，以新臺幣1,000元折算1日。（註） 有期徒刑2月，如易科罰金，以新臺幣1,000元折算1日。（註） 有期徒刑2月，如易科罰金，以新臺幣1,000元折算1日。（註） 所犯法條  刑法第216條、第210條 刑法第339條第3項、第1項 刑法第339條第3項、第1項 犯罪日期  108年3月5日晚間6時51分許  108年3月8日下午1時46分許 108年3月8日下午1時52分許 偵查（自訴）機關年度及案號  臺灣高雄地方檢察署108年度偵緝字第1115號、第1116號、第1117號、第1118號、第1119號、第1120號、第1121號、第1122號、109年度偵字第5427號 臺灣高雄地方檢察署108年度偵緝字第1115號、第1116號、第1117號、第1118號、第1119號、第1120號、第1121號、第1122號、109年度偵字第5427號 臺灣高雄地方檢察署108年度偵緝字第1115號、第1116號、第1117號、第1118號、第1119號、第1120號、第1121號、第1122號、109年度偵字第5427號   最後事實審 法院 臺灣高等法院高雄分院 臺灣高等法院高雄分院 臺灣高等法院高雄分院  案號 109年度上訴字第1092號 109年度上訴字第1092號 109年度上訴字第1092號  判決日期 109年12月2日 109年12月2日 109年12月2日   確定判決 法院 臺灣高等法院高雄分院 臺灣高等法院高雄分院 臺灣高等法院高雄分院  案號 109年度上訴字第1092號 109年度上訴字第1092號 109年度上訴字第1092號  確定日期 110年6月17日 109年12月2日 109年12月2日    備     註  附表編號1至編號41所示之罪，經臺灣高等法院高雄分院以110年度聲更一字第10號裁定定應執行刑7年4月，如易科罰金，以新臺幣1,000元折算1日確定。（註）   

編號  31 32 33 罪名  竊盜 詐欺取財 行使偽造私文書 宣告刑  有期徒刑4月，如易科罰金，以新臺幣1,000元折算1日。（註） 有期徒刑3月，如易科罰金，以新臺幣1,000元折算1日。（註） 有期徒刑6月，如易科罰金，以新臺幣1,000元折算1日。（註） 所犯法條  修正前刑法第320條第1項 刑法第339條第1項 刑法第216條、第210條 犯罪日期  108年1月8日凌晨4時29分許 108年1月8日凌晨5時37分許 108年1月8日下午2時46分許 偵查（自訴）機關年度及案號  臺灣高雄地方檢察署108年度偵緝字第1115號、第1116號、第1117號、第1118號、第1119號、第1120號、第1121號、第1122號、109年度偵字第5427號 臺灣高雄地方檢察署108年度偵緝字第1115號、第1116號、第1117號、第1118號、第1119號、第1120號、第1121號、第1122號、109年度偵字第5427號 臺灣高雄地方檢察署108年度偵緝字第1115號、第1116號、第1117號、第1118號、第1119號、第1120號、第1121號、第1122號、109年度偵字第5427號   最後事實審 法院 臺灣高等法院高雄分院 臺灣高等法院高雄分院 臺灣高等法院高雄分院  案號 109年度上訴字第1092號 109年度上訴字第1092號 109年度上訴字第1092號  判決日期 109年12月2日 109年12月2日 109年12月2日   確定判決 法院 臺灣高等法院高雄分院 臺灣高等法院高雄分院 臺灣高等法院高雄分院  案號 109年度上訴字第1092號 109年度上訴字第1092號 109年度上訴字第1092號  確定日期 109年12月2日 109年12月2日 110年6月17日    備     註  附表編號1至編號41所示之罪，經臺灣高等法院高雄分院以110年度聲更一字第10號裁定定應執行刑7年4月，如易科罰金，以新臺幣1,000元1日確定。（註）   

編號  34 35 36 罪名  詐欺取財 行使偽造私文書 竊盜 宣告刑  有期徒刑3月，如易科罰金，以新臺幣1,000元折算1日。（註） 有期徒刑6月，如易科罰金，以新臺幣1,000元折算1日。（註） 有期徒刑4月，如易科罰金，以新臺幣1,000元折算1日。（註） 所犯法條  刑法第339條第1項 刑法第216條、第210條 修正前刑法第320條第1項 犯罪日期  108年1月10日中午12時21分許 108年1月10日下午1時15分許 107年10月14日凌晨3時47分許 偵查（自訴）機關年度及案號  臺灣高雄地方檢察署108年度偵緝字第1115號、第1116號、第1117號、第1118號、第1119號、第1120號、第1121號、第1122號、109年度偵字第5427號 臺灣高雄地方檢察署108年度偵緝字第1115號、第1116號、第1117號、第1118號、第1119號、第1120號、第1121號、第1122號、109年度偵字第5427號 臺灣高雄地方檢察署108年度偵緝字第1115號、第1116號、第1117號、第1118號、第1119號、第1120號、第1121號、第1122號、109年度偵字第5427號   最後事實審 法院 臺灣高等法院高雄分院 臺灣高等法院高雄分院 臺灣高等法院高雄分院  案號 109年度上訴字第1092號 109年度上訴字第1092號 109年度上訴字第1092號  判決日期 109年12月2日 109年12月2日 109年12月2日   確定判決 法院 臺灣高等法院高雄分院 臺灣高等法院高雄分院 臺灣高等法院高雄分院  案號 109年度上訴字第1092號 109年度上訴字第1092號 109年度上訴字第1092號  確定日期 109年12月2日 110年6月17日 109年12月2日    備     註  附表編號1至編號41所示之罪，經臺灣高等法院高雄分院以110年度聲更一字第10號裁定定應執行刑7年4月，如易科罰金，以新臺幣1,000元折算1日確定。（註）   

編號  37 38 39 罪名  竊盜 竊盜 行使偽造私文書 宣告刑  有期徒刑4月，如易科罰金，以新臺幣1,000元折算1日。（註） 有期徒刑4月，如易科罰金，以新臺幣1,000元折算1日。（註） 有期徒刑6月，如易科罰金，以新臺幣1,000元折算1日。（註） 所犯法條  修正前刑法第320條第1項 修正前刑法第320條第1項 刑法第216條、第210條 犯罪日期  107年11月1日凌晨3時40分許 108年5月23日晚間10時起至24日上午8時間之某時許 108年5月24日下午2時29分許 偵查（自訴）機關年度及案號  臺灣高雄地方檢察署108年度偵緝字第1115號、第1116號、第1117號、第1118號、第1119號、第1120號、第1121號、第1122號、109年度偵字第5427號 臺灣高雄地方檢察署108年度偵緝字第1115號、第1116號、第1117號、第1118號、第1119號、第1120號、第1121號、第1122號、109年度偵字第5427號 臺灣高雄地方檢察署108年度偵緝字第1115號、第1116號、第1117號、第1118號、第1119號、第1120號、第1121號、第1122號、109年度偵字第5427號   最後事實審 法院 臺灣高等法院高雄分院 臺灣高等法院高雄分院 臺灣高等法院高雄分院  案號 109年度上訴字第1092號 109年度上訴字第1092號 109年度上訴字第1092號  判決日期 109年12月2日 109年12月2日 109年12月2日   確定判決 法院 臺灣高等法院高雄分院 臺灣高等法院高雄分院 臺灣高等法院高雄分院  案號 109年度上訴字第1092號 109年度上訴字第1092號 109年度上訴字第1092號  確定日期 109年12月2日 109年12月2日 110年6月17日    備     註  附表編號1至編號41所示之罪，經臺灣高等法院高雄分院以110年度聲更一字第10號裁定定應執行刑7年4月，如易科罰金，以新臺幣1,000元折算1日確定。（註）   

編號  40 41 42 罪名  竊盜 竊盜 行使偽造私文書 宣告刑  有期徒刑5月，如易科罰金，以新臺幣1,000元折算1日。（註） 有期徒刑4月，如易科罰金，以新臺幣1,000元折算1日。（註） 有期徒刑5月，如易科罰金，以新臺幣1,000元折算1日。（註） 所犯法條  修正前刑法第320條第1項 修正前刑法第320條第1項 刑法第216條、第210條 犯罪日期  108年1月2日晚間10時41分前某時許 107年11月5日凌晨2時22分許 109年4月10日上午11時44分許起至109年4月24日晚間7時47分許止 偵查（自訴）機關年度及案號  臺灣高雄地方檢察署108年度偵緝字第1115號、第1116號、第1117號、第1118號、第1119號、第1120號、第1121號、第1122號、109年度偵字第5427號 臺灣高雄地方檢察署108年度偵緝字第1115號、第1116號、第1117號、第1118號、第1119號、第1120號、第1121號、第1122號、109年度偵字第5427號 臺灣臺北地方檢察署110年度偵字第2853號   最後事實審 法院 臺灣高等法院高雄分院 臺灣高等法院高雄分院 臺灣臺北地方法院  案號 109年度上訴字第1092號 109年度上訴字第1092號 110年度審簡字第932號  判決日期 109年12月2日 109年12月2日 110年8月10日   確定判決 法院 臺灣高等法院高雄分院 臺灣高等法院高雄分院 臺灣臺北地方法院  案號 109年度上訴字第1092號 109年度上訴字第1092號 110年度審簡字第932號  確定日期 109年12月2日 109年12月2日 110年9月14日    備     註  附表編號1至編號41所示之罪，經臺灣高等法院高雄分院以110年度聲更一字第10號裁定定應執行刑7年4月，如易科罰金，以新臺幣1,000元折算1日確定。（註）   

編號  43 44 45 罪名  行使偽造私文書 詐欺得利 行使偽造私文書 宣告刑  有期徒刑4月，如易科罰金，以新臺幣1,000元折算1日。（註） 有期徒刑3月，如易科罰金，以新臺幣1,000元折算1日。（註） 有期徒刑4月，如易科罰金，以新臺幣1,000元折算1日。（註） 所犯法條  刑法第216條、第210條 刑法第339條第2項 刑法第216條、第210條 犯罪日期  108年9月7日凌晨3時許 108年9月7日上午6時33分、6時34分許 108年9月8日凌晨0時41分許、0時42分許、0時43分許 偵查（自訴）機關年度及案號  臺灣新竹地方檢察署109年度偵字第7177號 臺灣新竹地方檢察署109年度偵字第7177號 臺灣新竹地方檢察署109年度偵字第7177號   最後事實審 法院 臺灣新竹地方法院 臺灣新竹地方法院 臺灣新竹地方法院  案號 109年度易字第799號 109年度易字第799號 109年度易字第799號  判決日期 111年3月8日 111年3月8日 111年3月8日   確定判決 法院 臺灣新竹地方法院 臺灣新竹地方法院 臺灣新竹地方法院  案號 109年度易字第799號 109年度易字第799號 109年度易字第799號  確定日期 111年4月6日 111年4月6日 111年4月6日    備     註  附表編號43至編號45所示之罪，經本院以109年度易字第799號判決裁定應執行有期徒刑8月，如易科罰金，以新臺幣1,000元折算1日確定。（註）